【裁判字號】    99,勞再易,4
【裁判日期】    990809
【裁判案由】    再審之訴
【裁判全文】
臺灣臺北地方法院民事裁定             99年度勞再易字第4號
再審原告    乙○○
再審被告    大同股份有限公司
法定代理人  甲○○
上列當事人間請求老年給付差額事件，再審原告對於民國99年4
月14日本院99年度勞簡上字第12號民事確定判決提起再審之訴，
本院判決如下：
    主      文
再審之訴駁回。
再審訴訟費用由再審原告負擔。
    事實及理由
一、本件再審原告對本院於民國98年11月18日所為98年度北勞簡
    字第165 號第一審判決，及99年4 月14日99年度勞簡上字第
    12號第二審確定民事判決提起再審之訴，主張依再審原告投
    保資料，即可知第一審判決違反勞工保險條例第11、12、58
    、59、72條、民法第738 條第3 款規定，且原審未予詳查當
    事人之重點說明及證物，有民事訴訟法第468 條判決不適用
    法規或適用不當之違背法令情形。又兩造於98年2 月24日苗
    栗勞資關係協會成立之和解，關於再審原告於64年3 月4 日
    離職，應以該離職日為再審原告工作年資計算基礎之爭點，
    非得因其未於該協調會議表示保留權利，即認已因和解而讓
    步，是第二審確定判決顯然違背最高法院57年度台上字第21
    80號判例意旨，並有光復後除戶戶籍簿冊為證。再審原告確
    有民法第738 條第3 款，對於和解重要爭點有錯誤之得撤銷
    和解情形，爰依民事訴訟法第436 條之3 第2 項、第436 條
    之7 ，提起再審之訴，並聲明：(一)原確定判決廢棄；(二)再審
    被告應給付再審原告新臺幣（下同）20萬元，及自起訴狀繕
    本送達翌日起至清償日止，按年息5%計算之利息等情。
二、按第二審法院就該事件已為本案判決者，對於第一審法院之
    判決不得提起再審之訴，民事訴訟法第496 條第3 項定有明
    文。查本件再審原告請求老年給付差額事件，經本院臺北簡
    易庭第一審判決其敗訴，再審原告不服提起第二審上訴後，
    業經第二審法院進行實體審理，判決駁回其上訴確定。是系
    爭事件既經本院為第二審之本案判決，依首揭說明，再審原
    告就該事件之第一審判決提起本件再審之訴部分，即非合法
    。
三、次按提起再審之訴，應依民事訴訟法第501 條第1 項第4 款
    表明再審理由，及關於再審理由並遵守不變期間之證據，此
    為必須具備之程式。所謂表明再審理由，必須指明確定判決
    有如何合於法定再審事由之具體情事始為相當，倘僅泛言有
    何條款之再審事由，而無具體情事者，仍難謂已合法表明再
    審事由。既未合法表明再審事由，即為無再審之事由，性質
    上無庸命其補正，最高法院61年臺再字第137 號判例意旨參
    照。經查，本件再審原告固以本院99年度勞簡上字第12號確
    定判決有民事訴訟法第436 條之7 所定之再審事由，據以提
    起本件再審之訴，惟依再審原告提出之「民事異議抗告再審
    狀」所載，再審原告僅泛稱其在系爭和解契約中仍保留有關
    任職年資計算之權利云云，及就原確定判決關於兩造勞資爭
    議協調會議記錄成立之和解等證據所為之取捨論斷泛加指摘
    ，至有何足以影響判決之重要證物為原確定判決所漏未斟酌
    者，則未具體指明。即再審原告僅對原確定判決不服之理由
    ，及原確定判決有如何之違法為立論，並未具體敘明原確定
    判決有如何該當民事訴訟法第436 條之7 規定之法定再審事
    由。則依上揭判例意旨，自難認再審原告提起本件再審之訴
    已具備合法要件。至於再審原告另引用之民事訴訟法第436
    條之3 第2 項規定，核係對於簡易訴訟程序之第二審裁判提
    起上訴或抗告之限制規定，與本件再審之訴尚無關聯，附此
    敘明。
五、綜上所述，本件再審之訴不合法，爰依民事訴訟法第502 條
    第1 項、第78條判決如主文。
中    華    民    國    99    年    8     月    9     日
                    勞工法庭  審判長法  官  林振芳
                                    法  官  黃書苑
                                    法  官  黃明發
以上正本係照原本作成。
本裁定不得抗告。
中    華    民    國    99    年    8     月    9     日
                                    書記官  陳怡如

司法院資訊處製作；財團法人民間司法改革基金會備份。
